最高法院刑事判決　　　　　　　　　　　　　　　八十八年度台上字第六五八二號
　　上　訴　人　甲○○
右上訴人因違反毒品危害防制條例案件，不服台灣高等法院高雄分院中華民國八十八
年九月十四日第二審更審判決（八十八年度重上更(三)字第五八號，起訴案號：台灣高
雄地方法院檢察署八十五年度偵字第一二七五三、二二五三三、二三四○六、二五九
三四號），提起上訴，本院判決如左：
    主  文
原判決撤銷，發回台灣高等法院高雄分院。
    理  由
本件原判決認定上訴人甲○○因施用毒品海洛因及非法吸用化學合成麻醉藥品，所費
不貲，為支應上開費用之所需，竟基於販入海洛因及安非他命出售牟利之犯意，於民
國八十五年十月六日下午五時三十分許，在高雄市○○路大立百貨公司前，向綽號「
阿國」之成年男子，同時各以新台幣（下同）一百二十萬元及六萬元，販入大量之海
洛因及安非他命，其販入之後，將之帶至高雄市○○區○○路九十九號新租處藏放，
除部分供己施用及非法吸用外，擬以電子秤及夾鏈袋分裝，並準備隨時出賣予不特定
人吸用，迨於同年十一月一日中午一、二時許，在上址新租處，被警查獲，並扣押上
訴人所有未及賣出如原判決附表二編號１、２所示之海洛因塊三塊、大包海洛因一包
、小包海洛因七包（共驗後淨重一一○五‧五五公克），及大包安非他命六包，小包
安非他命三包（共毛重二四五‧七○公克，驗後毛重二四五‧六二公克），及上訴人
所有準備供分裝海洛因及安非他命俾便出售之如原判決附表二編號４、３所示之電子
秤大小各一個、夾鏈袋十個等情。因而撤銷第一審關於論處上訴人販賣毒品及非法販
賣化學合成麻醉藥品罪刑部分之判決，改判論處上訴人販賣毒品罪刑，固非無見。惟
查：(一)、沒收為從刑之一種，依主從不可分原則，應附隨於主刑而同時宣告之，除有
罪、免刑等判決，於裁判時併宣告外，如諭知無罪之判決，既無主刑，從刑亦無所附
麗，故案內之違禁物，應另依刑法第四十條但書由檢察官聲請單獨宣告沒收。原判決
既於理由欄五說明上訴人於八十五年十月二日為警查獲如原判決附表一編號１、２所
示之海洛因及安非他命，係供己使用，不能證明有販賣犯意，因公訴人認此部分與有
罪部分有裁判上一罪關係，而不另為無罪之諭知。則此部分之海洛因及安非他命自與
所宣示之販賣毒品主刑無關，乃原判決竟併予宣告沒收銷燬，顯有未合。(二)、原判決
事實欄記載查扣如原判決附表二編號１之海洛因共毛重為一一○五‧五五公克等情，
然又於理由欄二之(一)說明該海洛因共淨重一一○五‧五公克，致與事實欄之記載不盡
相符，亦有可議。(三)、上訴人為警查獲後，高雄市政府警察局小港分局高松派出所製
作其偵訊筆錄之時間，原判決理由欄二之(四)先則謂在八十五年十一月一日晚上七時許
開始，至八時許結束，嗣又謂係在八十五年十一月二日凌晨二時許。所述時間前後不
一，有理由矛盾之疏誤。上訴意旨指摘原判決違背法令，尚非全無理由，應認仍有發
回更審之原因。
據上論結，應依刑事訴訟法第三百九十七條、第四百零一條，判決如主文。
中      華      民      國    八十八    年     十一     月     十八     日
                              最高法院刑事第九庭
                                  審判長法官  張  信  雄
                                        法官  賴  忠  星
                                        法官  張  清  埤
                                        法官  陳  東  誥
                                        法官  張  春  福
      右正本證明與原本無異
                                              書  記  官
中      華      民      國    八十八    年     十一     月    二十二    日
